【裁判字號】    99,訴,545
【裁判日期】    990614
【裁判案由】    毒品危害防制條例
【裁判全文】
臺灣高雄地方法院刑事判決               99年度訴字第545號
公  訴  人  臺灣高雄地方法院檢察署檢察官
被      告  甲○○
選任辯護人  彭大勇律師
上列被告因違反毒品危害防制條例案件，經檢察官提起公訴（99
年度偵字第910 號、第1768號），本院判決如下：
    主  文
甲○○所犯如附表一、二所示之販賣第三級毒品共肆罪，各處如
附表一、二所示之刑及沒收。應執行有期徒刑參年陸月。扣案如
附表三所示之物均沒收。未扣案之NOKIA 廠牌行動電話壹支（含
門號0000000000號SIM 卡壹張）沒收，如全部或一部不能沒收時
，追徵其價額。未扣案之販毒所得新臺幣肆仟貳佰元，與乙○○
連帶沒收，如全部或一部不能沒收時，以其等財產抵償之。
    事  實
一、甲○○與乙○○（另案判決確定）為同居情侶關係，二人均
    明知硝甲西泮（俗稱「一粒眠」或「紅豆」）及愷他命（俗
    稱「Ｋ他命」）皆屬毒品危害防制條例所列之第三級毒品，
    不得非法販賣，詎二人共同意圖營利基於販賣第三級毒品之
    犯意聯絡，推由乙○○事先販入第三級毒品愷他命及硝甲西
    泮，以乙○○所有之電子磅秤、空夾鏈袋及舀取毒品所之吸
    管作為分裝工具，乙○○使用其所有門號0000000000號行動
    電話（SOWA廠牌、序號000000000000000 號）、甲○○使用
    其所有之門號0000000000號行動電話（NOKIA 廠牌、序號不
    詳）作為聯絡工具，先後於如附表一、二所示之時間、地點
    ，以附表一、二所示之販賣對象、毒品種類、數量、售價及
    交易方式，共同販賣第三級毒品硝甲西泮1 次、愷他命3 次
    ，均交付毒品並收取價金而完成交易，並以乙○○所有之帳
    單記錄（分工情形如附表一、二所載）。嗣經警對於乙○○
    所使用之上開行動電話門號執行通信監察，並於民國98 年9
    月3 日上午10時3 分許，前往乙○○位於高雄縣岡山鎮○○
    路143 巷9 弄4 號住處內執行搜索，扣得如附表三所示之第
    三級毒品愷他命共15包、乙○○所有之上開行動電話、帳單
    、電子磅秤、空夾鏈袋及舀取毒品所用吸管等物，而查獲上
    情。
二、案經臺南市警察局移送臺灣高雄地方法院檢察署檢察官偵查
    起訴。
    理  由
一、證據能力之判斷─
    本判決所引用據以認定事實之各項證據（含傳聞證據、非傳
    聞證據及符合法定傳聞法則例外之證據），業據當事人及辯
    護人於本院審理中表示對於證據能力均不爭執（見本院99年
    度審訴字第839 號卷〈下稱審訴卷〉第31頁），對於其中具
    有傳聞證據性質之證據，均於調查證據時已知其內容及性質
    ，俱未於言詞辯論終結前聲明異議，本院審酌各該證據作成
    之客觀環境及條件，並無違法、不當取證或顯有不可信之情
    形，作為證據使用皆屬適當，依刑事訴訟法第159 條之5 之
    規定，均有證據能力，合先敘明。
二、認定事實所憑證據─
(一)前揭事實，迭據被告甲○○於警詢、偵查及本院審判中，均
    自白不諱（見卷首附有臺南市警察局98年9 月3 日南市警刑
    字第09819027470 號函之影卷〈下稱警一卷〉第4-6 頁、臺
    灣高雄地方法院檢察署98年度偵字第26406 號影卷〈下稱偵
    一卷〉第6-9 頁、99年度偵字第1768號卷〈下稱偵二卷〉第
    20-21 頁、本院審訴卷第29頁、99年度訴字第545 號卷〈下
    稱訴字卷〉第81、96頁）。且經證人即另案被告乙○○於警
    詢（見警一卷第155-156 頁、卷首附有臺南市警察局98年12
    月28日南市警刑字第09819004750 號刑事案件移送書之影卷
    〈下稱警三卷〉第34之1 頁）；證人郭榮宏於偵查中（見偵
    一卷第39頁）；證人高志賢於警詢及偵查中（見卷首附有臺
    南市警察局98年9 月14南市警刑字第09819028280 號函之影
    卷〈下稱警二卷〉第60-61 頁、偵一卷第90頁），分別證述
    明確。並有本院98年度聲搜字第479 號搜索票、臺南市警察
    局搜索扣押筆錄、扣押物品目錄表、扣押物品收據各1 份（
    見警一卷第157-164 頁）、搜索現場採證照片共9 幀（見警
    三卷第44-47 、51頁）、行動電話門號0000000000號（申請
    使用人乙○○）、0000000000號（申請使用人甲○○）、00
    00000000號（申請使用人黃信耀）、0000000000號（申請使
    用人郭榮宏）、0000000000號申請使用人（高志賢）、0000
    000000號（申請使用人吳秀桂）申請使用人資料各1 份（見
    本院訴字卷第45、46、43、44頁）、臺灣臺南地方法院98年
    度聲監字第252 號、第299 號、98年度聲監續字第347 號、
    第400 號、第401 號通訊監察書各1 份（見本院訴字卷第50
    -60 頁）、門號0000000000號、0000000000號等行動電話通
    訊監察譯文共5 則（見警一卷第15、23、198 、24頁）、被
    告所書寫之自白書、指認乙○○照片之紀錄表各1 份（見警
    一卷第14頁、警三卷第220 頁）附卷可稽。又扣案之白色結
    晶粉末15包，經送驗結果均檢出第三級毒品愷他命成分（驗
    餘淨重分別為0.401 、0.400 、0.387 、0.392 、0.696 、
    0.697 、0.682 、0.667 、0.385 、0.681 、0.381 、0.38
    、0.396 、0.386 、0.655 公克），有高雄市立凱旋醫院濫
    用藥物成品檢驗鑑定書1 份在卷可參（見本院審訴卷第52 -
    54頁）。復有電子磅秤1 臺、空夾鏈袋2 包、吸管1 支、帳
    單1 紙、SOWA廠牌行動電話1 支（含門號0000000000號SIM
    卡1 張。序號：000000000000000 號）等物扣案為憑。被告
    於警詢、偵查及本院審理中歷次自白，既有上開卷證可佐，
    足認確與事實相符，自堪採為論科之依據。
(二)證人吳秀桂雖於偵查中證稱：伊於98年7 月29日下午3 時3
    分許，以門號0000000000號行動電話與甲○○所使用之門號
    0000000000號聯絡，僅係委請甲○○代購化妝品「雪肌精」
    ，而非購買毒品云云（見偵一卷第131 頁）。惟證人乙○○
    於本院審理中證稱：吳秀桂打這通電話是要買毒品，伊忘記
    吳秀桂是打給甲○○或打給伊，甲○○對伊說吳秀桂要拿東
    西，問伊要不要，伊與甲○○一起過去，毒品是伊拿給吳秀
    桂的等語（見本院訴字卷第85、87頁），核與被告於警詢中
    供稱：「吳秀桂於98年7 月29日下午3 時3 分許打電話給伊
    ，要買200 元的Ｋ他命毒品」等語（見警一卷第8 頁），及
    偵查中供稱：「吳秀桂打伊手機問伊可不可以賣她200 元的
    Ｋ他命，乙○○剛好在伊旁邊，伊問乙○○的意思，乙○○
    說好，因為吳秀桂在上班，伊講完電話後，就跟乙○○拿1
    件Ｋ他命，一起送到岡山鎮鎮○街「冰心茶飲店」給吳秀桂
    ，算她200 元而已」等語相符（見偵一卷第9 頁、見偵二卷
    第20頁）。且觀諸上開通話之監察譯文所載（吳秀桂簡稱「
    吳」、甲○○簡稱「林」）：「吳：你現在在哪裡？」、「
    林：在家。」、「吳：你一個人喔？」、「林：沒有。」、
    「吳：跟偉銘喔？」、「林：對啊。」、「吳：可不可以拿
    兩百元來賣我」、「林：兩百喔？」、「吳：對啊，算我兩
    百就好了。拜託啦！我快死掉了。」「林：喔。」、「吳：
    好，在店裡等你」等語，此與證人乙○○及被告此部分之供
    （證）述內容相符，顯非販賣證人吳秀桂所稱之化妝品甚明
    。證人吳秀桂上開證述內容，不僅與證人乙○○證述及被告
    供述不合，復與上開通訊監察譯文不符，顯不可採。被告此
    部分之自白，既有證人乙○○之證述及通訊監察譯文可佐，
    自堪採信。
(三)按販賣硝甲西泮、愷他命毒品，並無一定之公定價格，每次
    買賣之價格亦各有差異，隨供需雙方之資力或關係之深淺或
    需求之數量、貨源之充裕與否、販賣者對於資金之需求如何
    與殷切與否，以及政府查緝之態度，進而為各種之風險評估
    ，而有各種不同之標準，並非一成不變。販賣者從各種「價
    差」或「量差」或係「純度」謀取利潤方式，或有差異，然
    其所圖利益之非法販賣行為目的，則屬相同，並無二致。且
    一般民眾普遍認知毒品之非法交易，向為政府查禁森嚴且重
    罰不貸，衡諸常情，倘非有利可圖，絕無甘冒重罰風險之理
    。舉凡毒品之有償交易，除足以反證其確另基於某種非圖利
    本意之關係外，通常尚難因無法查悉其買進、賣出之差價，
    而諉無營利之意思，或阻卻販賣犯行之追訴（最高法院87年
    度臺上字第3164號判決意旨參照）。況販賣毒品之所謂販賣
    行為，係行為人基於營利之目的，而販入或賣出毒品而言。
    販賣毒品者，其主觀上須有營利之意圖，且客觀上有販賣之
    行為即足構成，至於實際上是否已經獲利則非所問。即於有
    償讓與他人之初，係基於營利之意思，並著手實施，而因故
    無法高於購入之原價出售，最後不得不以原價或低於原價讓
    與他人時，仍屬販賣行為。必始終無營利之意思，縱以原價
    或低於原價有償讓與他人，方難謂為販賣行為，而僅以轉讓
    罪論處（同院93年度臺上字第1651號判決意旨參照）。本件
    被告雖未供述販入、賣出毒品所賺取之差價為何，惟如附表
    一、二所示之毒品買受人黃信耀、郭榮宏、高志賢、吳秀桂
    等人，均非被告或其男友乙○○之近親摯友，倘無利可圖，
    被告及乙○○自無可能甘冒重罰之風險，而販予毒品。參以
    證人乙○○於警詢中自承其係販入愷他命之價格係每10公克
    2,600 元（及每公克260 元），預計以每公克350 至400 元
    之售價賣出；硝甲西泮則係以每顆20元之價格販入，欲以每
    顆30元之售價賣出等語（見警一卷第150-151 頁），顯見其
    確有賺取價差以牟利之意圖甚明。被告既與同案被告乙○○
    為同居情侶關係，復與乙○○間就各次販賣毒品行為，有犯
    意聯絡及如附表一、二所示之分擔行為，對於各該販毒行為
    均有利得等情，自係明知並與乙○○共同基於營利意圖，而
    為販毒行為甚明。
(四)綜上所述，本件事證明確，被告上開犯行均堪認定，應予依
    法論科。
三、論罪科刑之理由：
(一)按法律之制定或修正，若未明定施行日期者，中央法規標準
    法雖未規定應自何時生效，然法律既經制定或修正並經總統
    公布，自應依一般原則，自公布日起算至第3 日起發生效力
    。查92年7 月9 日修正公布之毒品危害防制條例第36條雖規
    定：「本條例自公布後6 個月施行」，惟此係因應該次修正
    需有適當之緩衝期，始預留6 個月之期間，並非嗣後任何修
    正，均自公布6 個月後施行，此觀該條立法理由自明。是以
    98年5 月20日修正公布之毒品危害防制條例第4 條、第17條
    等條文，均應自公布日起算至第3 日即98年5 月22日起生效
    。本件被告如附表一、二所示之犯行，犯罪時間均在98年5
    月22日即上開修正條文施行後，自應適用修正後即現行毒品
    危害防制條例之規定。
(二)查硝甲西泮及愷他命均屬毒品危害防制條例第2 條第2 項第
    3 款所列之第三級毒品，不得非法販賣。核被告所為，均係
    犯毒品危害防制條例第4 條第3 項之販賣第三級毒品罪。被
    告與另案被告乙○○就各次販賣行為之間，有犯意聯絡及行
    為分擔，均應論以共同正犯。又按刑法於94年2 月2 日修正
    公布，刪除第56條連續犯之規定，並自95年7 月1 日施行。
    修正理由略以：「對繼續犯同一罪名之罪者，均適用連續犯
    之規定論處，不無鼓勵犯罪之嫌，亦使國家刑罰權之行使發
    生不合理之現象」、「基於連續犯原為數罪之本質及刑罰公
    平原則之考量，爰刪除有關連續犯之規定」等語，即係將本
    應各自獨立評價之數罪，回歸本來就應賦予複數法律效果之
    原貌。而所謂集合犯係指立法者所制定之犯罪構成要件中，
    本就預定有數個同種類之行為將反覆實行之犯罪而言，將各
    自實現犯罪構成要件之反覆多數行為，解釋為集合犯，而論
    以一罪。是以對於集合犯，必須從嚴解釋，以符合立法本旨
    。觀諸毒品危害防制條例所定之販賣毒品罪之構成要件文義
    ，實無從認定立法者本即預定該犯罪之本質，必有數個同種
    類行為而反覆實行之集合犯行，故販賣毒品罪，難認係集合
    犯。因此，就刑法修正施行後多次販賣毒品之犯行，採一罪
    一罰，始符合立法本旨。本件被告各次販賣毒品犯行，時空
    均非密接，販賣對象亦非相同，顯係基於各別犯意為之，自
    應分論併罰。
(三)另按毒品危害防制條例第17條第2 項規定：「犯第4 條至第
    8 條之罪，於偵查及審判中均自白者，減輕其刑」。本件被
    告就其所犯毒品危害防制條例第4 條第3 項之販賣第三級毒
    品共4 罪，於偵查及審判中均已自白犯行（見偵一卷第6-9
    頁、偵二卷第20-21 頁、本院審訴卷第29頁、訴字卷第81、
    96頁），應依上開規定，就其所犯各罪均減輕其刑。又被告
    於行為時係23歲之年輕女性，與另案被告乙○○為同居情侶
    ，受乙○○指示交付毒品或代接電話，犯罪所得悉歸乙○○
    所有，已據被告供明在卷，並經證人乙○○證述明確，且被
    告參與販賣第三級毒品共4 次，販賣金額分別為2 千元、1
    千元、1 千元、2 百元，數量及金額均非龐大，其因年輕識
    淺而依戀男友，偶然被動參與販毒，依其犯罪情狀，在客觀
    上足以引起一般同情，認有可憫之處，即予宣告法定最低度
    之刑，猶嫌過重，爰依刑法第59條之規定，就所犯上開各罪
    均酌減其刑，並遞減之。
(四)本院審酌被告曾因施用毒品經觀察、勒戒，有臺灣高等法院
    被告前案紀錄表1 份在卷可稽（見本院訴字卷第104-105 頁
    ），深知戒斷之痛苦，一旦成癮即難以自拔，身心沈淪而無
    法正常生活，不擇手段亦須籌錢購毒，致經濟困難，鋌而走
    險，不僅戕害身心健康，復為社會治安敗壞之禍源，竟無視
    法律禁令而參與販毒，犯罪所生危害重大，本應重懲。惟衡
    以其除觀察勒戒外，尚無其他犯罪紀錄，素行並非過劣，因
    受其男友即另案被告乙○○之指示，代送毒品或接聽電話，
    並非居於主導或支配之地位，且販毒數量金額無多，參與情
    節相對輕微，於警詢、偵查及本院審理中，始終坦認犯行並
    表示認錯及後悔，未因證人乙○○證詞迴護而翻異自白，足
    見確有悔意，犯罪後態度良好，智識程度為高職畢業、家境
    小康，已與共犯乙○○結束情侶關係，現於工廠擔任包裝員
    ，從事正當工作，業據其供明在卷（見本院訴字卷第100 頁
    ），並有受詢問人基本資料表1 份在卷可參（見警一卷第1
    頁），檢察官對於被告有利與不利亦一律注意，建請量處輕
    於原起訴書所載之求刑（見本院訴字卷第101 頁），及參酌
    被告犯罪之動機、目的、手段，各次販賣毒品種類、數量、
    金額不同等一切情狀，分別量處如主文所示之刑，並定其應
    執行之刑，以資儆懲。
(五)末按以營利為目的販入毒品，經多次販賣後，持有剩餘毒品
    被查獲，只能於最後一次販賣毒品罪宣告沒收銷燬，不得於
    各次販賣毒品罪均宣告沒收銷燬（最高法院99年度臺上字第
    662 號判決意旨參照）。本件扣案如附表三編號1 至15所示
    之第三級毒品愷他命共15包，均屬違禁物，應依刑法第38條
    第1 項第1 款之規定，不問屬於被告與否，均在被告最後一
    次販賣愷他命即附表二編號3 所示罪刑項下宣告沒收；鑑驗
    耗損部分既已滅失，不另宣告沒收。各該毒品外包裝袋，均
    係包裹毒品用於防潮，便於攜帶販賣，應依毒品危害防制條
    例第19條第1 項之規定，附隨上開毒品併予宣告沒收。扣案
    如附表三編號16至20所示供分裝毒品之電子磅秤、空夾鏈袋
    、舀取毒品所用之吸管、記錄販毒所得之帳單、聯絡交易所
    用之SOWA廠牌行動電話（含門號0000000000號SIM 卡），均
    屬共犯乙○○所有供各次販毒所用或預備之物，業據證人乙
    ○○證述明確（見本院訴字卷第89頁），依共同正犯責任共
    同原則，應分別依毒品危害防制條例第19條第1 項、刑法第
    38條第1 項第2 款之規定，在被告所犯各罪項下均宣告沒收
    。未扣案之NOKIA 廠牌行動電話1 支（含門號0000000000號
    SIM 卡1 張），屬被告所有以其名義申辦門號，供其各次販
    賣毒品所用，已據其供明在卷（見本院訴字卷第90頁），應
    依毒品危害防制條例第19條第1 項之規定，在被告所犯各罪
    項下均宣告沒收，如全部或一部不能沒收時，追徵其價額。
    未扣案之販賣毒品所得2 千元、1 千元、1 千元、2 百元，
    雖歸共犯乙○○所有，惟依共同正犯責任共同原則，且為避
    免對被告及共犯乙○○重複沒收，應依毒品危害防制條例第
    19條第1 項之規定，分別在被告所犯各罪項下宣告連帶沒收
    ，如全部或一部不能沒收時，以其等財產抵償之。至於同案
    查扣之七里香樹1 棵，則與本案無關，爰不予宣告沒收。
據上論斷，應依刑事訴訟法第299 條第1 項前段，毒品危害防制
條例第4 條第3 項、第17條第2 項、第19條第1 項，刑法第11條
、第28條、第59條、第38條第1 項第1 款、第2 款、第51條第5
款、第9 款，判決如主文。
本案經檢察官鄧怡君到庭執行職務。
中    華    民    國    99    年    6     月    14    日
                  刑事第十六庭  審判長法  官  曾逸誠
                                      法  官  姚水文
                                      法  官  林柏壽
以上正本係照原本作成。
如不服本判決應於收受判決後10日內向本院提出上訴書狀，並應
敘述具體理由。其未敘述上訴理由者，應於上訴期間屆滿後20日
內向本院補提理由書（均須按他造當事人之人數附繕本）「切勿
逕送上級法院」。
中    華    民    國    99    年    6     月    14    日
                                      書記官  洪嘉慧
附錄本案論罪科刑法條：
毒品危害防制條例第4 條第3 項
製造、運輸、販賣第三級毒品者，處5 年以上有期徒刑，得併科
新臺幣7 百萬元以下罰金。
附表一（販賣硝甲西泮部分）：
┌──────┬────────────┬─────────────┐
│  販賣對象  │                        │                          │
├──────┤                        │                          │
│  販賣時間  │        交易方式        │ 所犯之罪、所處之刑及沒收 │
├──────┤                        │                          │
│  販賣地點  │                        │                          │
├──────┼────────────┼─────────────┤
│   黃信耀   │黃信耀於98年6 月13日上午│甲○○共同販賣第三級毒品，│
├──────┤11時36分許，使用門號0981│處有期徒刑壹年陸月。扣案如│
│98年6 月13日│075866號行動電話與乙○○│附表三編號16至20所示之物品│
│上午11時36分│所有之門號0000000000號聯│均沒收。未扣案之NOKIA 廠牌│
│許          │絡，約定由乙○○以售價2 │行動電話壹支（含門號098917│
├──────┤千元，販賣硝甲西泮40顆予│0097號SIM 卡壹張）沒收，如│
│高雄縣岡山鎮│黃信耀。乙○○隨即於同日│全部或一部不能沒收時，追徵│
│平和路某處（│上午11時37分許，以上開行│其價額。未扣案之販毒所得新│
│黃信耀工作處│動電話，與甲○○所有之門│臺幣貳仟元，與乙○○連帶沒│
│）          │號0000000000號行動電話聯│收，如全部或一部不能沒收時│
│            │絡，推由甲○○前往約定地│，以其等財產抵償之。      │
│            │點即高雄縣岡山鎮○○路某│                          │
│            │處（黃信耀工作地點），交│                          │
│            │付上開毒品予黃信耀並收迄│                          │
│            │價金。                  │                          │
└──────┴────────────┴─────────────┘
附表二（販賣愷他命部分）：
┌─┬──────┬──────────┬─────────────┐
│編│  販賣對象  │                    │                          │
│  ├──────┤                    │                          │
│  │  販賣時間  │      交易方式      │ 所犯之罪、所處之刑及沒收 │
│  ├──────┤                    │                          │
│號│  販賣地點  │                    │                          │
├─┼──────┼──────────┼─────────────┤
│1 │   郭榮宏   │郭榮宏於98年7 月11日│甲○○共同販賣第三級毒品，│
│  │ (綽號大搭) │凌晨2 時25分前某時，│處有期徒刑壹年陸月。扣案如│
│  ├──────┤使用門號0000000000號│附表三編號16至20所示之物品│
│  │98年7 月11日│行動電話與乙○○所有│均沒收。未扣案之NOKIA 廠牌│
│  │凌晨2 時25分│門號0000000000號聯絡│行動電話壹支（含門號098917│
│  │前某時      │，約定由乙○○以售價│0097號SIM 卡壹張）沒收，如│
│  ├──────┤1 千元販賣愷他命4 包│全部或一部不能沒收時，追徵│
│  │高雄縣岡山鎮│予郭榮宏。乙○○隨即│其價額。未扣案之販毒所得新│
│  │維新路143 巷│於同日凌晨2 時25分許│臺幣壹仟元，與乙○○連帶沒│
│  │9 弄4 號（即│，以上開行動電話，與│收，如全部或一部不能沒收時│
│  │乙○○住處）│甲○○所有門號098917│，以其等財產抵償之。      │
│  │樓下        │0097號行動電話聯絡，│                          │
│  │            │推由甲○○在約定地點│                          │
│  │            │即乙○○位在高雄縣岡│                          │
│  │            │山鎮○○路143 巷9 弄│                          │
│  │            │4 號住處樓下，交付上│                          │
│  │            │開毒品予郭榮宏並收迄│                          │
│  │            │價金。              │                          │
├─┼──────┼──────────┼─────────────┤
│2 │   高志賢   │高志賢於98年7 月22日│甲○○共同販賣第三級毒品，│
│  ├──────┤晚間11時11分許，使用│處有期徒刑壹年陸月。扣案如│
│  │98年7 月22日│門號0000000000號行動│附表三編號16至20所示之物品│
│  │晚間11時11分│電話與乙○○所有門號│均沒收。未扣案之NOKIA 廠牌│
│  │後某時      │0000000000號聯絡，由│行動電話壹支（含門號098917│
│  ├──────┤甲○○接聽，約定以售│0097號SIM 卡壹張）沒收，如│
│  │乙○○位在高│價1 千元販賣愷他命1 │全部或一部不能沒收時，追徵│
│  │雄縣岡山鎮上│包予高志賢，並推由楊│其價額。未扣案之販毒所得新│
│  │址住處附近鄰│偉銘前往約定地點即楊│臺幣壹仟元，與乙○○連帶沒│
│  │近燦坤3C賣場│偉銘上址住處附近鄰近│收，如全部或一部不能沒收時│
│  │之媽祖廟旁（│「燦坤3C賣場」之媽祖│，以其等財產抵償之。      │
│  │起訴書誤載為│廟旁，交付上開毒品予│                          │
│  │乙○○住處）│高志賢並收迄價金。  │                          │
├─┼──────┼──────────┼─────────────┤
│3 │   吳秀桂   │吳秀桂於98年7 月29日│甲○○共同販賣第三級毒品，│
│  ├──────┤下午3 時3 分許，使用│處有期徒刑壹年肆月。扣案如│
│  │98年7 月29日│門號0000000000號行動│附表三編號1 至20所示之物品│
│  │下午3時3分許│電話與甲○○所有門號│均沒收。未扣案之NOKIA 廠牌│
│  ├──────┤0000000000號聯絡，約│行動電話壹支（含門號098917│
│  │高雄縣岡山鎮│定以售價2 百元販賣愷│0097號SIM 卡壹張）沒收，如│
│  │鎮中街「冰心│他命1 包予吳秀桂。林│全部或一部不能沒收時，追徵│
│  │茶飲店」（即│芯坊即與乙○○同往約│其價額。未扣案之販毒所得新│
│  │吳秀桂工作處│定地點即高雄縣岡山鎮│臺幣貳佰元，與乙○○連帶沒│
│  │所）        │鎮中街「冰心茶飲店」│收，如全部或一部不能沒收時│
│  │            │（吳秀桂工作地點），│，以其等財產抵償之。      │
│  │            │交付上開毒品予吳秀桂│                          │
│  │            │並收迄價金。        │                          │
└─┴──────┴──────────┴─────────────┘
附表三（扣案物品）：
┌─┬────────┬───────────┬──────────┐
│編│  扣案物品名稱  │         數量         │       備註         │
│號│                │                      │                    │
├─┼────────┼───────────┼──────────┤
│1 │第三級毒品愷他命│1包(驗餘淨重0.401公克)│乙○○所有販賣剩餘之│
│  │（含包裝袋）    │                      │第三級毒品違禁物。  │
├─┼────────┼───────────┼──────────┤
│2 │第三級毒品愷他命│1包(驗餘淨重0.400公克)│       同上         │
│  │（含包裝袋）    │                      │                    │
├─┼────────┼───────────┼──────────┤
│3 │第三級毒品愷他命│1包(驗餘淨重0.387公克)│       同上         │
│  │（含包裝袋）    │                      │                    │
├─┼────────┼───────────┼──────────┤
│4 │第三級毒品愷他命│1包(驗餘淨重0.392公克)│       同上         │
│  │（含包裝袋）    │                      │                    │
├─┼────────┼───────────┼──────────┤
│5 │第三級毒品愷他命│1包(驗餘淨重0.696公克)│       同上         │
│  │（含包裝袋）    │                      │                    │
├─┼────────┼───────────┼──────────┤
│6 │第三級毒品愷他命│1包(驗餘淨重0.679公克)│       同上         │
│  │（含包裝袋）    │                      │                    │
├─┼────────┼───────────┼──────────┤
│7 │第三級毒品愷他命│1包(驗餘淨重0.682公克)│       同上         │
│  │（含包裝袋）    │                      │                    │
├─┼────────┼───────────┼──────────┤
│8 │第三級毒品愷他命│1包(驗餘淨重0.667公克)│       同上         │
│  │（含包裝袋）    │                      │                    │
├─┼────────┼───────────┼──────────┤
│9 │第三級毒品愷他命│1包(驗餘淨重0.385公克)│       同上         │
│  │（含包裝袋）    │                      │                    │
├─┼────────┼───────────┼──────────┤
│10│第三級毒品愷他命│1包(驗餘淨重0.681公克)│       同上         │
│  │（含包裝袋）    │                      │                    │
├─┼────────┼───────────┼──────────┤
│11│第三級毒品愷他命│1包(驗餘淨重0.381公克)│       同上         │
│  │（含包裝袋）    │                      │                    │
├─┼────────┼───────────┼──────────┤
│12│第三級毒品愷他命│1包(驗餘淨重0.380公克)│       同上         │
│  │（含包裝袋）    │                      │                    │
├─┼────────┼───────────┼──────────┤
│13│第三級毒品愷他命│1包(驗餘淨重0.396公克)│       同上         │
│  │（含包裝袋）    │                      │                    │
├─┼────────┼───────────┼──────────┤
│14│第三級毒品愷他命│1包(驗餘淨重0.386公克)│       同上         │
│  │（含包裝袋）    │                      │                    │
├─┼────────┼───────────┼──────────┤
│15│第三級毒品愷他命│1包(驗餘淨重0.655公克)│       同上         │
│  │（含包裝袋）    │                      │                    │
├─┼────────┼───────────┼──────────┤
│16│電子磅秤        │1臺                   │乙○○所有供販毒所用│
├─┼────────┼───────────┼──────────┤
│17│空夾鏈袋        │2包                   │乙○○所有供販毒預備│
├─┼────────┼───────────┼──────────┤
│18│舀取毒品所用吸管│1支                   │乙○○所有供販毒所用│
├─┼────────┼───────────┼──────────┤
│19│記錄販毒所得帳單│1張                   │       同上         │
├─┼────────┼───────────┼──────────┤
│20│SOWA廠牌行動電話│1支(含SIM卡1張)       │       同上         │
│  │(序號：000000000│                      │                    │
│  │695059號。含門號│                      │                    │
│  │0000000000號SIM │                      │                    │
│  │卡)             │                      │                    │
└─┴────────┴───────────┴──────────┘

司法院資訊處製作；財團法人民間司法改革基金會備份。
